【裁判字號】    94,交聲,596
【裁判日期】    950421
【裁判案由】    違反道路交通管理處罰條例聲明異議
【裁判全文】
臺灣桃園地方法院刑事交通事件裁定     94年度交聲字第596號
原處分機關  交通部公路總局新竹區監理所桃園監理站
異  議  人  甲○○
上列異議人因違反道路交通管理處罰條例事件，不服原處分機關
於民國94年11月23日所為桃監裁罰字第裁52-DA0000000號違反道
路交通管理事件裁決書，聲明異議，本院裁定如下：
    主  文
異議駁回。
    理  由
一、原處分意旨略以：異議人即受處分人甲○○所有DKJ-850 號
    輕機車於94年8 月22日13時45分將車輛停放於桃園市○○路
    12號，為桃園縣警察局交通隊逕行舉發「於身心障礙專用停
    車位違規停車（違規停車拖吊）」，經桃園縣政府警察局交
    通隊警以其有違反道路交通安全規則第112 條第1 項第5 款
    ，爰引道路管理處罰條例第56條第1 項第10款等規定之行為
    掣單舉發，其於應到案日前提出申訴，經交通部公路總局新
    竹區監理所桃園監理站函請原舉發機關調查結果，仍認其有
    前揭違規之行為，乃依道路交通管理處罰條例第56條第1 項
    第10款及違反道路交通管理事件統一裁罰標準表等規定裁處
    其罰鍰新臺幣1200元。
二、本件聲明異議意旨略以：異議人確有於上開時、地停放機車
    ，但違規地點標示不清，地上雖有殘障停車位標示，但因為
    車子擋住看不見，又沒有設立專用停車位的標誌，為此聲明
    異議等語。
三、按在設有殘障者專用停車標誌處所，非殘障用車不得停放，
    道路交通安全規則第112 條第1 項第5 款定有明文。次按汽
    車駕駛人於身心障礙專用停車位違規停車者，處新臺幣6 百
    元以上1 千2 百元以下罰鍰，道路交通管理處罰條例第56條
    第1 項第10款定有明文。
四、經查：
  (一)異議人所有上開號輕機車於94年8 月22日13時45分將車輛停
    放於桃園市○○路12號，為桃園縣政府交通隊逕行舉發「於
    身心障礙專用停車位違規停車（違規停車拖吊）」，經桃園
    縣警察局交通隊警以其有違上開規定之行為掣單舉發，其於
    應到案日前提出申訴，經交通部公路總局新竹區監理所桃園
    監理站函請原舉發機關調查結果，仍認其有前揭違規之行為
    ，乃依上開規定裁處罰鍰等節，有桃園縣警察局桃警局字第
    DA0000000 號通知單影本及採證照片影本、桃園監理站桃監
    裁罰字第裁52-DA0000000號裁決書在卷足憑。
  (二)異議人雖以前詞置辯，惟證人即舉發違規警員乙○○於本院
    訊問時庭呈舉發違規當時之照片及事後拍攝違規地點的相片
    具結證稱，依照舉發違規相片來看，異議人違規的地上因塗
    有藍色的漆，藍色的漆就是殘障專用格，就是殘障專用停車
    位，而伊事後去拍攝的照片也可以看得出來是殘障停車位，
    異議人違規當時可以明顯看出該處就是殘障停車位等語，並
    經本院提示異議人異議狀附件一編號1 、2 所示違規地點之
    相片，證人證稱，地上有藍漆清楚可見等語，是異議人辯稱
    ，但違規地點標示不清，地上雖有殘障停車位標示，但因為
    車子擋住看不見云云，顯不足採。證人復證稱，專用停車位
    不用豎立殘障專用停車位的標誌，殘障專用停車位只要地上
    劃有殘障標示及劃有藍漆就可以，而豎立標誌的用意，是要
    讓殘障的朋友知道這邊有殘障專用停車位，方便殘障人士容
    易辨識來停車等語，是異議人辯稱，違規定點沒有設立專用
    停車位的標誌云云，亦不足為有利於異議人之認定。
五、綜上所述，異議人確有於前揭時、地「於身心障礙專用停車
    位違規停車（違規停車拖吊）」之違規事證明確，從而，原
    處分機關依上述規定，裁處受處分人罰鍰1200元，核無違誤
    ，本件受處分人之異議為無理由，自應將其異議駁回。
據上論斷，應依道路交通案件處理辦法第19條，裁定如主文。
中    華    民    國    95    年    4     月    21    日
                            臺灣桃園地方法院交通法庭
                                 法  官   黃永定
以上正本證明與原本無異。
如不服本裁定，應於裁定送達後5 日內向本院提出抗告狀。
                                 書記官   施春祝
中    華    民    國    95    年    4     月    21    日


司法院資訊處製作；財團法人民間司法改革基金會備份。
